# 陈老师：请教一下无形资产评估后入账问题

提问人：xun2010 时间：2010-12-29 14:11:19
陈老师：
企业需要根据评估后的资产价值重新建账，原不在账面反映的专利评估师对其进行了打包评估，专利有几百项共同应用于同一个产品，所以评估师打包评估了一个价值，在企业建账时是否应该将价值拆分到每个专利？价值拆分的原则是什么？拆分后的摊销年限是按十年、按专利法律剩余年限还是按评估师估计的剩余使用年限入账？如果法律年限少于评估师估计的整体剩余年限怎么办？

回答人：chenyiwei
首先，还是考虑按评估值重新建账是否合规的问题。这个问题在本版面上已经有过很多讨论，这里不再重复。
其次，假设按评估值重新建账是符合会计准则、制度规定的，则企业首先应当尽一切必要、合理的努力分拆这些专利权的公允价值。
如果分拆不切实可行的，个人理解可以比照固定资产准则中关于“固定资产的各组成部分具有不同使用寿命或者以不同方式为企业提供经济利益，适用不同折旧率或折旧方法的，应当分别将各组成部分确认为单项固定资产”的规定，如果这些专利都是用于同一产品，不能各自分拆独立使用或转让的，并且使用年限也类似的，则可以考虑将其并为一项整体的无形资产。拆分后的整体或单项专利权的摊销年限应当是法律规定的剩余保护期限和剩余经济使用寿命两者中的较短者。

提问人：Alisa_wang 时间：2012-03-30 10:05:48
回复 chenyiwei 的帖子
陈老师，如果企业改制时，原来账面上未确认的无形资产，如专利权、非专利技术等，评估师均对其进行了评估并增值，是否需要将此部分评估后的账值计入账内？

回答人：chenyiwei
我理解需要，但需要对其估值的合理性加以关注。